臺灣高雄地方法院民事裁定
111年度聲字第207號
聲  請  人  陳廷宇    住○○市○○區○○○路000號8樓之3
相  對  人  鄔碧玲  
上列當事人間聲請停止執行事件，本院裁定如下：
    主  文
聲請駁回。
    理  由
一、聲請意旨略以：伊於民國111年1月3日與相對人簽訂購買不
    動產合約（下稱系爭合約），已支付新臺幣（下同）10萬元
    作為訂金，並簽發票據號碼0000000號、票面金額207萬元、
    發票日111年1月11日之本票（下稱系爭本票）予相對人，但
    因伊貸款及資金未達兩造之約定，乃於京城銀行公證之下簽
    訂不動產買賣契約終止合意書，同意無條件解除系爭合約，
    並合意終止，是以相對人並無理由據系爭本票取得之本院11
    1年度司票字第5183號裁定對伊聲請強制執行，其卻執前述
    裁定聲請對伊強制執行，經本院以111年度司執字第102442
    號清償票款強制執行事件（下稱系爭執行事件）受理，伊自
    得聲請裁定停止執行等語。
二、按有回復原狀之聲請，或提起再審或異議之訴，或對於和解
    為繼續審判之請求，或提起宣告調解無效之訴，撤銷調解之
    訴，或對於法院依強制執行法第4條第1項第5款之裁定提起
    抗告時，法院因必要情形或依聲請定相當並確實擔保，得為
    停止強制執行之裁定，強制執行法第18條第2項定有明文。
    又發票人主張本票係偽造、變造者，於前條裁定送達後20日
    內，得對執票人向為裁定之法院提起確認之訴；發票人證明
    已依前項規定提起訴訟時，執行法院應停止強制執行。但得
    依執票人聲請，許其提供相當擔保，繼續強制執行，亦得依
    發票人聲請，許其提供相當擔保，停止強制執行；發票人主
    張本票債權不存在而提起確認之訴不合於第1項之規定者，
    法院依發票人聲請，得許其提供相當並確實之擔保，停止強
    制執行，非訟事件法第195條第1項、第2項、第3項亦有明文
    。
三、經查，聲請人乃起訴請求相對人返還訂金，並賠償414萬元
    ，此經本院調取本院111年度補字第1309號返還訂金等事件
    卷宗核閱屬實，則聲請人並非向本院提起異議之訴、確認本
    票偽造、變造、本票債權不存在之訴，或其他強制執行法第
    18條第2項規定之訴訟，顯不符合強制執行法第18條或非訟
    事件法第195條所定得聲請停止執行之要件，況系爭執行事
    件業因聲請人無財產可供執行，經核發債權憑證而告終結，
    此亦經本院調取系爭執行事件卷宗查核屬實，則聲請人對於
    已終結之執行程序聲請停止執行，亦於法未合。是揆諸前揭
    說明，聲請人聲請停止執行，要屬無據，應予駁回，爰依法
    裁定如主文所示。
中　　華　　民　　國　　111 　年　　12　　月　　7 　　日
                  民事第二庭  法　官　楊淑儀
為正本係照原本作成。
如對本裁定抗告須於裁定送達後10日內向本院提出抗告狀，並繳
納裁判費新臺幣1,000元。
中　　華　　民　　國　　111 　年　　12　　月　　7 　　日
                              書記官　詹立瑜